
---
title: "comentarios"
output: html_document
date: "2023-04-04"
---

```{r setup, include=FALSE, echo=FALSE, warning=FALSE}
knitr::opts_chunk$set(echo = FALSE, message = FALSE, echo = FALSE, warning = FALSE)
```

```{r, message=FALSE, echo=FALSE, warning=FALSE}
library(tidyverse)
theme_set(hrbrthemes::theme_ipsum_es())
df_treated2 <- read_rds("df_treated2.rds")
```

## Analisando os Dados

```{r,echo = FALSE, message = FALSE,}
df_treated2 %>% 
  ggplot(aes(x =reorder(tema, -table(tema)[tema]))) +
  geom_bar()+
  geom_text(aes(label = ..count..), stat = "count",
            vjust = -.1)+
  hrbrthemes::theme_ipsum_es()+
  labs(x = "Tema da Proposição", y = NULL,
       title = NULL)
```

No Gráfico 1 vemos a contagem dos temas das proposições legislativas. Observamos os temas mais frequentes tratam é o Social, e Lei e Crime.

```{r,echo = FALSE, message = FALSE,}
df_treated2 %>% 
  drop_na(tema) %>% 
  ggplot(
    aes(
      x = reorder(regiao, -table(regiao)[regiao]),
        fill =tema  
         )
    ) +
  geom_bar(position = "dodge")+
  hrbrthemes::theme_ipsum_es()+
  labs(x = "Tema da Proposição", y = NULL,
       title = NULL)+
  scale_fill_viridis_d()+
  theme(legend.position = "bottom")
```

No gráfico 2 vemos a distribuição dos temas legislativos por região do pais. Chamamos atenção que os temas de Lei e Crime e Social são os mais frequentes de todas as regiões do pais, a exceção do centro-oeste, cujo os temas mais frequente são lei e crime e regulação, a mobilização de temas de regulação podem ser motivados pela concentração de concursados no distrito federal.

```{r, message=FALSE,echo = FALSE, message = FALSE,}
library(tm)

df_treated2 %>% 
  select(ementa) %>% 
  mutate(ementa = str_to_lower(ementa) %>% 
           abjutils::rm_accent() %>% 
           tm::removeNumbers() %>% 
           removePunctuation() %>% 
           removeWords(stopwords("portuguese"))) %>%
  separate_rows(ementa,sep = " ") %>% 
  filter(ementa != "") %>% 
  DocumentTermMatrix() %>% 
  as.matrix() %>% 
  colSums() %>% 
  sort(decreasing = TRUE) %>% 
  tibble(palavras = names(.),
         frequencia = .) %>% 
  wordcloud2::wordcloud2()
```

No gráfico 3 construímos uma nuvem de palavras a partir do texto das ementas legislativas, onde tanto o tamanho como também a posição mais ao centro denotam a frequência do termo nas ementa. Chamamos atenção para a palavra mais frequente, "fim", que é presente na maior parte das ementas.


```{r message=FALSE, warning=FALSE,echo = FALSE, message = FALSE,}
df_treated2 %>% 
  mutate(ementa = str_to_lower(ementa) %>% 
           abjutils::rm_accent() %>% 
           tm::removeNumbers() %>% 
           removePunctuation() %>% 
           removeWords(stopwords("portuguese"))) %>%
  separate_rows(ementa,sep = " ") %>% 
  filter(ementa != "") %>% 
  select(id, ementa) %>% 
  #count(ementa, sort = TRUE) %>% 
  inner_join(lexiconPT::oplexicon_v3.0 %>% 
               select(term, polarity),
             by = c("ementa" = "term")) %>% 
  mutate(polarity = recode(polarity,
                           "-1" = "negativo",
                           "0" = "neutro",
                           "1" = "positivo")) %>% 
  ggplot(
    aes(
      x = polarity
    )
  )+
  geom_bar(aes(y = ((..count..)/sum(..count..))*100 ))+
  labs( x= "Sentimento", y = "%",
        title = "Sentimento das Palavras nas Ementas Legislativas")
```

No gráfico 4 analisamos os sentimentos das ementas legislativas utilizando o OpLexicon v3, que é um léxico de sentimento de palavras em português, tendo sua polaridade revisado por linguistas. Observamos que os termos tendem a apresentar sentimentos neutros a sentimentos a sentimentos positivos a negativos.

```{r,echo = FALSE, message = FALSE,}
df_treated2 %>% 
  ggplot(
    aes( x = reorder(situacao_rec, -table(situacao_rec)[situacao_rec]))
  )+
  geom_bar()+
  geom_text(aes(label = ..count..), stat = "count",
            vjust = -.1)+
  labs(x = "Situação da Proposta Legislativa",
       y= NULL,
       title = NULL)
```

Já no Gráfico 5 observamos a distribuição do status das ementas legislativas. Observamos que a maior parte das ementas, 68%, são rejeitadas.

```{r,echo = FALSE, message = FALSE,}
df_treated2 %>% 
  select(motivo_rejeicao) %>% 
  mutate(ementa = str_to_lower(motivo_rejeicao) %>% 
           abjutils::rm_accent() %>% 
           tm::removeNumbers() %>% 
           removePunctuation() %>% 
           removeWords(stopwords("portuguese"))) %>%
  separate_rows(motivo_rejeicao,sep = " ") %>% 
  filter(motivo_rejeicao != "") %>% 
  DocumentTermMatrix() %>% 
  as.matrix() %>% 
  colSums() %>% 
  sort(decreasing = TRUE) %>% 
  tibble(palavras = names(.),
         frequencia = .) %>% 
  wordcloud2::wordcloud2()
```

No gráfico 6 apresentamos o wordcloud da justificativa de rejeição das ementas. Chamamos atenção para o termo, lei, art e constituição, já que esses termos aparecem com alta frequência, já que a maior parte da justificativa das ementas se dá por elas serem ilegais, ferindo algum artigo ou a constituição.


```{r, message=FALSE}
df_treated2 %>% 
  mutate(ementa = str_to_lower(motivo_rejeicao) %>% 
           abjutils::rm_accent() %>% 
           tm::removeNumbers() %>% 
           removePunctuation() %>% 
           removeWords(stopwords("portuguese"))) %>%
  separate_rows(motivo_rejeicao,sep = " ") %>% 
  filter(motivo_rejeicao != "") %>% 
  select(id, motivo_rejeicao) %>% 
  #count(ementa, sort = TRUE) %>% 
  inner_join(lexiconPT::oplexicon_v3.0 %>% 
               select(term, polarity),
             by = c("motivo_rejeicao" = "term")) %>% 
  mutate(polarity = recode(polarity,
                           "-1" = "negativo",
                           "0" = "neutro",
                           "1" = "positivo")) %>% 
  ggplot(
    aes(
      x = polarity
    )
  )+
  geom_bar(aes(y = ((..count..)/sum(..count..))*100 ))+
  labs( x= "Sentimento", y = "%",
        title = "Sentimento das Palavras nas Rejeições das Ementas")
```

No gráfico 7 apresentamos o sentimento da rejeição das propostas legislativas, e os termos utilizados tem em sua maioria sentimentos positivos com cerca de 50% de polaridade neutra dentro dos termos utilizados, já termo positivos apresentam cerca de 30% enquanto termos negativos 20%.

```{r, echo = FALSE, message = FALSE}
df_treated2 %>% 
  filter(situacao_rec == "rejeitada") %>% 
  ggplot(
    aes( x= reorder(tema, -table(tema)[tema]))
  )+
  geom_bar()+
  geom_text(
    aes(label = ..count..),
    stat = "count",
    vjust = -.1
  )+
  labs(
    x = "Tema",
    y = NULL,
    title = NULL
  )
```

no Gráfico 8 observamos a frequencia de rejeição dos projetos por tema do projeto. Observamos que os temas mais frequentes são também os temas mais rejeitados, entretanto chamamos atenção para o projeto xx que fere a legislação

```{r, warning=FALSE, echo = FALSE, message = FALSE,}
df_treated2 %>% 
  group_by(tema) %>% 
  summarise(n_palavras = mean(n_palavras, na.rm = TRUE)) %>%
  drop_na() %>% 
  ggplot(
    aes(
      x = reorder(tema, -n_palavras),
      y = n_palavras
    )
  )+
  geom_col()+
  labs(x= NULL,
       title = "Número de Palavras por Tema")
```

No gráfico 9 apresentamos o número de médio de palavras por tema de proposta legislativa. Aqui propomos o número médio de palavras como um proxy para argumentos utilizados na proposta legislativa, onde temas com maiores médias de palavras apresentam mais argumentos a proposta que temas com menos palavras.

```{r, warning=FALSE}
df_treated2 %>%
  group_by(tema) %>% 
  summarise(n_apoios = mean(n_apoios, na.rm = TRUE)) %>% 
  drop_na() %>% 
  ggplot(
    aes(
      x = reorder(tema, -n_apoios),
      y = n_apoios
    )
  )+
  geom_col()+
  labs(x= NULL,
       title = "Número de Apoios por Tema")
```

No gráfico 10 apresentamos a média de apoios por tema de proposta legislativa e observamos que os temas mais apoiados são temas sociais e de tributação.


``` {r}
df_filtered <- df_treated2 %>%
  filter(gênero %in% c("Masculino", "Feminino"))
df_filtered %>%
  ggplot(
    aes(
      x="",
      y="ementa", 
      fill=gênero,
    )
  )+
  geom_bar(width = 1, stat = "identity") +
  coord_polar("y", start=0)+
theme_void()
```

No gráfico 11, em relação ao gênero dos proponentes, nos casos em que existe tal informação (68 observações), é possível observar que existe um maior engajamento de pessoas do gênero masculino.

```  {r}
df_filtered2 %>%
  ggplot(
    aes(
      x="",
      y="ementa", 
      fill=ideia_conflitiva_com_outros_direitos,
    )
  )+
  geom_bar(width = 1, stat = "identity") +
  coord_polar("y", start=0)+
  theme_void()
```
No gráfico 12, é possível observar que das ideias legislativas com informações (63) para a variável ideia_conflitiva_com_outros_direitos, apenas 7 iam contra direitos garantidos, enquanto 56 não violavam direitos, independentemente de terem sido rejeitadas ou aprovadas.  
